# 合作建房问题

提问人：ZH 明 逊 时间：2022-04-02 10:24:28
陈版您好，A公司与B公司协议约定成立C公司，C公司做为独立法人，其中A持有49%，B持有51%。成立C用于开发房产项目。AB按约定出资，出资金额用于开发项目。另外需要的项目资金由A出，B出土地。同时协议约定，项目完成后，B将持有的C公司51%无偿转让给A,同时将C部分房产项目转给B.现在项目完成C账面共 9 栋楼，其中 4 栋转给B,同时B将C51%1元名义价值转给A.
1 、该行为的经济实质是什么？
2 、C公司转让股权和部分房产项目时如何进行账务处理呢？
3 、A公司接受无偿转让的股权怎么账务处理呢？
望您费心回复，谢谢

回答人：chenyiwei
该行为的经济实质是B处置土地给A，其处置对价就是未来将分得的 4 栋楼。C公司只是该交易的载体，属于特殊目的主体，不应等同于一般的子公司或者联营企业看待。
对B（出地方）而言，将土地交付给C时，将该土地的账面价值转入“其他非流动资产”；收到 4 栋楼时，按照该土地在当初合作协议签约日的公允价值入账（根据用途分别计入固定资产、投资性房地产等），与上述“其他非流动资产”之间的差额确认为该土地的资产处置损益。
对于A公司，取得土地时，应按其公允价值列入开发成本，并对应确认合同负债；后续出资投入开发，正常归集开发成本；将 4 栋楼交付给B时，将上述合同负债转入销售收入，并结转对应的开发成本到营业成本。